【裁判字號】    91,訴,746
【裁判日期】    921216
【裁判案由】    損害賠償
【裁判全文】
臺灣高雄地方法院民事判決            九十一年訴字第七四六號
    原      告  甲○○
    訴訟代理人  吳秋麗律師
    被      告  倍利國際綜合證券股份有限公司東高雄分公司
    法定代理人  陳志揚
    訴訟代理人  史乃文律師
    複  代理人  楊瀚濤律師
    被      告  乙○○  住高雄.
                        居高雄.
右當事人間請求損害賠償事件，原告提起刑事附帶民事訴訟，經本院刑事庭裁定移送
前來，於民國九十二年十一月二十四日言詞辯論終結，本院判決如左：
    主      文
被告應連帶給付原告新臺幣肆拾玖萬玖仟肆佰元，及自民國九十年十二月二十一日起
至清償日止，按年息百分之五計算之利息。
訴訟費用由被告連帶負擔。
本判決得假執行，但被告倍利國際綜合證券股份有限公司東高雄分公司如以新臺幣肆
拾玖萬玖仟肆佰元為原告預供擔保，得免為假執行。
    事實及理由
一、程序部份：
  (一)本件被告倍利國際綜合證券股份有限公司東高雄分公司（下稱倍利公司）原為國
    際綜合證券股份有限公司高雄分公司（下稱國際公司），嗣於民國九十二年二月
    國際公司與倍利公司及中興證券股份有限公司合併後，改稱為倍利公司，此有財
    政部九十一年十一月二十八日臺財證第０九一０一六二五三七號函及財政部證券
    暨期貨管理委員會九十一年十二月十三日臺財證二字第０九一０一六五六五八號
    函影本各一紙，在卷可參。茲據被告倍利公司依民事訴訟法第一百七十五條第一
    項規定，聲明承受訴訟，核無不合，應予准許。
  (二)按訴狀送達後，原告不得將訴變更或追加他訴，但請求之基礎事實同一者或擴張
    或減縮應受判決事項之聲明者，不在此限，民事訴訟法第二百五十五條第一項第
    二、三款分別定有明文。本件原告於起訴狀請求判決被告應連帶給付原告新臺幣
    （下同）五十萬七千四百元，及自繕本送達翌日起至清償日止，按年息百分之五
    計算之利息。嗣於起訴狀繕本送達後，於本院言詞辯論期日，就上開請求金額及
    遲延利息部分減縮為如主文第一項所示，其減縮請求金額及遲延利息部分，係屬
    減縮應受判決事項之聲明；另基於請求之同一事實追加備位聲明請求，被告乙○
    ○或被告倍利公司，應給付原告四十九萬九千四百元，及自起訴狀繕本送達被告
    之翌日起至清償日止，按年息百分之五計算之利息，如其中一人為給付，其他被
    告即免其給付之義務，參諸前揭規定，均應予准許，合先敘明。
  (三)被告乙○○經合法通知，未於言詞辯論期日到場，核無民事訴訟法第三百八十六
    條各款所列情形，爰依原告聲請，由其一造辯論而為判決。
二、原告起訴主張：被告乙○○原受僱於被告倍利公司（原名國際公司高雄分行）為
    營業員，詎其竟利用執行職務之機會，自民國八十九年二月二十四日起至同年四
    月十日止，分別盜賣原告存放於被告倍利公司之臺灣積體電路製造股份有限公司
    （下稱臺積電公司）股票一千股、南亞塑膠工業股份有限公司（下稱南亞公司）
    股票二千股、彰化商業銀行股份有限公司（下稱彰化銀行）股票一千股及臺灣工
    礦股份有限公司（下稱臺灣工礦公司）股票二千股股票。嗣復利用替原告開戶時
    印文偽造亞太銀行取款條三紙，分別於八十九年二月二十九日及八十九年三月七
    日以轉帳方式詐領原告所盜賣上揭股票所得，而存放於銀行之三十五萬元及十五
    萬七千四百元存款，共計五十萬七千四百元，不法侵害原告之權利，被告乙○○
    雖業已賠償原告八千元，然原告仍有四十九萬九千四百元之損失。又被告倍利公
    司未盡選任、監督之責，致被告乙○○利用執行職務之機會，不法侵害侵害原告
    之財產權，被告倍利公司即應負僱用人之連帶損害賠償責任，爰依民法第一百八
    十四條、第一百八十八條第一項規定，請求被告連帶給付原告四十九萬九千四百
    元及法定遲延利息；縱被告倍利公司已盡選任、監督之責，然原告與被告倍利公
    司間有委託買賣有價證券之契約關係，且被告乙○○為被告倍利公司之代理人，
    既被告乙○○有未經原告授權而盜賣系爭股票之逾越權限行為，爰依民法第五百
    四十四條及第二百二十四條，被告倍利公司應與被告乙○○之故意負同一責任等
    語。並聲明：(一)先位聲明：被告應連帶給付原告四十九萬九千四百元，及自繕本
    最後送達翌日起至清償日止，按年息百分之五計算之利息；且願供擔保為假執行
    之宣告。(二)備位聲明：被告乙○○或被告倍利公司，應給付原告四十九萬九千四
    百元，及自繕本最後送達翌日起至清償日止，按年息百分之五計算之利息，如其
    中一人為給付，其他被告即免其給付義務；且願供擔保為假執行之宣告。
三、被告部份：
  (一)被告倍利公司則以：被告乙○○雖係伊公司之營業員，負責有價證券承銷、買
    賣等事務，然原告於被告倍利公司開戶時曾有簽署「委託人買賣證券聲明書、同
    意書、確認書」約定：原告不得將原留印鑑、款項、存摺或有價證券交由被告倍
    利公司員工保管或與其有借貸金錢或股票情事，否則因此所生之損害，原告願自
    行負責，與被告倍利公司無涉，且原告同意將委託倍利公司買賣有價證券之款券
    交付或受領，由原告本人設立於六０八二活存／活儲第000000000號帳
    戶及有價證券集中保管第０００三五一之四號帳戶逕與被告倍利公司轉撥收付，
    原告本人並同意於每次交易之交割日起七日內依規定辦理集中保管證券存摺補登
    ，如未於期限補登存摺，原告對該筆交易之轉撥收付，爾後不得提出異議。原告
    既知悉存摺及印章不得交由營業員即被告乙○○保管，竟將存摺、印章交由被告
    乙○○保管，且被告乙○○亦陳稱原告有授權出賣臺積電公司股票，其僅有盜領
    股款之行為，而原告於收受被告倍利公司之每月買賣股票對帳單後均未有反應，
    若顯見原告應有同意被告乙○○出賣系爭股票；另被告乙○○係利用替原告開
    戶時盜蓋原告印章，以偽造取款條方式盜領原告開設於亞太銀行之存款，被告乙
    ○○以偽造文書之犯罪行為盜領原告存款，非屬執行職務範圍內之行為，被告倍
    利公司即無連帶賠償責任可言；況被告乙○○具有合法營業員之資格，其於任
    職前有無任何犯罪前科或任職於其他公司之情狀被告倍利公司無法查詢，被告倍
    利公司於選任受僱人及監督其職務之執行時更已盡相當之注意，依民法第一百八
    十八條第一項但書規定，亦無需負賠償責任；縱使被告乙○○須負侵權行為之
    損害賠償責任，惟依民法第二百十三條第一項、第二百十五條規定，原告未請求
    被告返還遭被告乙○○盜賣之系爭股票，逕行請求按盜賣當時該等股票之價額計
    算賠償額，仍有未合等語，資為抗辯。並聲明：駁回原告之訴；如受不利判決，
    願供擔保免為假執行。
  (二)被告乙○○經合法通知，雖未於言詞辯論期日到場，惟據其於準備程序期日之聲
    明及陳述：對於原告主張之侵權行為之事實及損害金額雖均不爭執，惟伊現無力
    清償等語，資為抗辯。並聲明：駁回原告之訴。
四、兩造不爭執部分：原告主張被告乙○○原受僱於被告倍利公司為營業員，竟利用
    執行職務之機會，於前揭時間分別盜賣原告存放於被告倍利公司之臺積電公司股
    票一千股、南亞公司股票二千股、彰化銀行股票一千股及臺灣工礦公司股票二千
    股股票。嗣復偽造亞太銀行取款條三紙，分別於八十九年二月二十九日及八十九
    年三月七日以轉帳方式詐領原告所盜賣上揭股票所得而存放於該銀行之三十五萬
    元及十五萬七千四百元存款，共計五十萬七千四百元，不法侵害原告之權利，被
    告乙○○雖業已賠償原告八千元，然原告仍有損失四十九萬九千四百元之事實，
    業據其所提出之證券存摺、活期儲蓄存款存摺影本各四紙、亞太銀行取款支出憑
    條影本三紙為證，核屬相符，且為被告乙○○所不爭執，而被告倍利公司除對原
    告有無同意被告乙○○出賣臺積電公司股票部分外，對上揭事實亦不爭執（參見
    本院九十二年二月二十日準備程序筆錄），並經本院依職權調閱本院九十年度自
    字第五五一號刑事卷宗、臺灣高等法院高雄分院九十一年度上訴字第四四六號刑
    事卷宗，肯認無誤，自應堪認屬實。
五、本件爭點應為(一)原告有無授權被告乙○○出賣前揭臺積電公司一千股之股票；(二)
    被告乙○○若有盜賣原告系爭股票行為且以偽造取款條之方式盜領原告開設於亞
    太銀行之存款，該行為是否屬於執行職務之行為；(三)被告倍利公司對於選任、監
    督受僱人被告乙○○，是否已盡相當之注意；(四)若被告應負損害賠償責任，是否
    應以回復原狀即購回系爭股票，而非以金錢損害賠償。茲分述如下：
  (一)原告主張未授權被告乙○○出賣臺積電公司股票一千股等語；被告倍利公司則以
    原告有同意被告乙○○出賣前揭股票，並執前揭情詞置辯。經查：
    (1)被告乙○○雖曾於本院刑事庭辯稱：「臺積電一千股是原告要賣，原告要伊
      至第一銀行帳戶」等語及「當初確實是原告要用錢，要伊幫原告賣，伊有把錢
      至原告帳戶」等語（參見本院九十年度自字第五五一號第四十四頁、第五十
      頁）；然於刑事上訴審理中則改稱：「其任職被告國際證券公司證券營業員時
      ，未經原告同意，自八十九年二月二十四日起連續賣出原告帳號000000
      0000號證券存摺內之臺積電公司一千股、南亞公司二千股、彰銀一千股及
      臺灣工礦公司二千股等股票」等語（參見臺灣高等法院高雄分院九十一年度上
      訴字第四四六號刑事卷宗第二十頁）；另於本院準備程序則稱：「伊於本院刑
      事庭所述之意思，係指原告之臺積電公司一千股股票是原告要換股票賣出，委
      託伊換價格比較有漲幅空間之股票，但是：：伊並未再將賣出股款再購買應該
      購買之有漲幅潛力股票，而將該金額挪用」等語（參見本院九十二年二月二十
      日準備程序筆錄第六頁第七行起）。自被告乙○○歷次陳述內容觀之，被告乙
      ○○就原告有無同意出賣臺積電公司股票等情一節，前後說詞內容反覆不定，
      尚難執被告乙○○於本院刑事庭所述之內容逕行認定，原告有同意出賣臺積電
      公司股票，本院審酌被告乙○○系爭盜賣股票行為與原告指示換股內容並不相
      符，且其於本院刑事庭所述應係基於脫免刑責而為前揭陳述，嗣後其於臺灣高
      等法院高雄分院刑事庭審理中所述，原告未同意出賣系爭股票等語之內容，應
      較為可信，故原告應無同意被告乙○○出賣臺積電公司股票一千股之事實，應
      堪認定。
    (2)另被告倍利公司辯稱，原告若遭盜賣，何以每月收受買賣股票對帳單、明細表
      後，未加以反應，顯見原告應有同意出賣系爭股票云云，並提出明細表、日報
      表、名冊、存根、郵資單影本各一份；原告則予以否認曾收受買賣股票對帳單
      。惟自上揭證物內容觀之，尚無法證明原告確有收受對帳明細單，況縱使原告
      有收受對帳明細單而未異議，或出於未注意內容等等，其原因不一而足，是以
      邏輯論理上，非當然可逕行推論原告有同意被告乙○○出賣臺積電公司股票之
      事實，此外被告倍利公司亦無提出其他積極事證，以實其說，被告倍利公司上
      揭辯稱，亦不足採信。
    (3)而被告倍利公司抗辯，原告於九十年十二月二十七日本院刑事庭審理時陳稱，
      「八十九年二月二十四日我並無授權被告乙○○賣臺積電股票一千股，被告乙
      ○○賣股票，亦無將股款到我的戶頭」等語（參見本院九十年度自字第五五
      一號第五十頁），足資證明原告所稱戶頭應係被告乙○○所稱之第一銀行帳戶
      ，顯見原告有委託或事先同意被告乙○○賣臺積電公司股票一千股云云，惟經
      原告否認，本院審酌原告之真意應係指針對乙○○辯稱：「臺積電一千股是甲
      ○○要賣的」等語，明確否認有授權賣股票，並其緊接著針對被告乙○○辯稱
      ：「：：他要我至第一銀行帳戶」等語，陳述表示被告乙○○亦未錢至原
      告帳戶等語，以說明股款已遭乙○○領走，並非表示原告曾要求被告乙○○將
      賣股票之股款入第一銀行帳戶之意，被告倍利公司就原告前揭所述，應屬斷
      章取義，尚不足採信。
    (4)綜上所述，原告主張其並無同意被告乙○○出賣臺積電公司股票一千股之事實
      ，應堪認定，被告倍利公司前揭所辯，應屬卸責之詞，不足採信。
  (二)原告主張被告乙○○盜賣系爭股票後，復以偽造取款憑條之方式盜領原告開設於
    亞太銀行之存款，屬於執行職務之侵權行為等語；被告倍利公司則以被告乙○○
    利用偽造文書之犯罪行為盜領原告存款，與其執行營業員職務無涉，自無須負損
    害賠償責任云云置辯。經查：
    (1)按因故意或過失，不法侵害他人之權利者，負損害賠償責任，民法第一百八十
      四條第一項前段定有明文。被告乙○○盜賣原告之系爭股票且詐領該股款之事
      實，已如前述，均係屬不法侵害原告之財產權利，依法自應負損害賠償責任。
    (2)又按受僱人因執行職務，不法侵害他人之權利者，由僱用人與行為人連帶負損
      害賠償責任，為民法第一百八十八條第一項前段所明定。上開所謂受僱人因執
      行職務不法侵害他人之權利，不僅指受僱人因執行其所受命令，或委託之職務
      自體，或執行該職務所必要之行為，而不法侵害他人之權利者而言，即職務上
      予以機會之行為，及與執行職務之時間或處所有密切關係之行為，在客觀上足
      認為與其執行職務有關，而不法侵害他人之權利者，就令其係為自己利益所為
      ，亦應包括在內（最高法院四十二年度臺上字第一二二四號、七十九年度臺上
      字第二一三六號判例、八十四年度臺上字第一一二五號、八十五年度臺上字第
      一三八六號、八十六年度臺上字第二二六五號判決意旨參照）。
    (3)依證券交易法第四十三條規定關於證券商受託買進之證券，證券商與委託人間
      有「集保劃撥交割」（集保戶）與「現股交割」（非集保戶）兩種方式，由委
      託人自由決定之。前者係由委託人與證券商簽訂「開設集保帳戶契約」，委託
      證券商以該證券商自己名義，將其委託買進之有價證券送存集中保管公司保管
      ，後者則係由委託人自行領回保管。查本件原告係採集保戶之方式，與被告倍
      利公司簽訂開設集中保管帳戶契約後，設有集保帳戶，而非將股票交由被告乙
      ○○個人保管。從而，原告與被告倍利公司間基於前揭之集中保管帳戶契約，
      而將股票交予被告倍利公司，由被告倍利公司以其名義送存集保公司保管。而
      被告倍利公司僱用被告乙○○為營業員，依證券交易法施行細則第九條第三款
      規定，其職務範圍係辦理有價證券之買賣、開戶、推介、申報、結算、交割等
      事務，而依證券商負責人與業務人員管理規則第十六條之規定，證券商之業務
      人員固不得利用客戶名義或帳戶買賣有價證券，或於辦理受託買賣有價證券時
      有隱瞞、詐騙行為，或有挪用或代客戶保管有價證券、款項、印鑑或存摺之行
      為，惟被告乙○○利用其職務上知悉客戶帳號且代客戶買賣股票之機會，在被
      告倍利公司營業場所及營業時間內，將原告之系爭股票盜賣，應屬職務上予以
      機會之行為，且亦屬與執行職務之時間或處所有密切關係之行為。縱被告乙○
      ○盜賣股票行為違反上開規則之規定，其行為客觀上既足認為與其職務有關，
      被告倍利公司尚不得據此解免損害賠償責任。
    (4)又被告乙○○擔任被告倍利公司營業員，除負責開發客戶外，並負責幫客戶辦
      理開戶及接受客戶委託買賣股票之事實，業經被告乙○○陳述明確（參見本院
      九十二年二月二十日準備程序筆錄第四頁第七行），而被告乙○○事先於八十
      九年二月二十九日，利用替原告辦理證券開戶之執行職務之便，擅自蓋用原告
      印章於亞太商業銀行取款憑條，嗣於八十九年三月七日以由上開取款憑條將原
      告印文加以拓印而偽造之取款憑條，已如前述。被告乙○○上開盜蓋原告印章
      於取款條之行為及由上開盜蓋之取款條再拓印而偽造另一取款條之事實，客觀
      上均是被告乙○○利用為原告辦理證券開戶職務之便而偽造，為執行職務之行
      為，顯與被告倍利公司辯稱單純領取股款之行為，而非被告乙○○執行職務之
      情狀有異，被告倍利公司上揭所辯，亦不足採信。
  (三)被告倍利公司抗辯其對於選任、監督受僱人被告乙○○已盡相當之注意義務云云
    ；原告則否認之。經查：
    (1)依民法第一百八十八條第一項前段規定僱用人之責任，乃因其選任及監督受僱
      人未盡相當之注意而生，是故，苟僱用人對於受僱人之選任、監督有過失，即
      應就受僱人因執行職務之侵權行為負連帶賠償責任，不得主張免責。換言之，
      僱用人若不能提出反證，以證明其選任該受僱人及監督其職務之執行已盡相當
      之注意者，自不能免卸民法第一百八十八條第一項所定之賠償責任。
    (2)被告公司僱用被告乙○○時，被告乙○○雖已取得證券營業員資格，且表明曾
      任職訴外人菁英綜合綜券股份有限公司（下稱菁英公司）擔任營業員，為被告
      倍利公司所不爭執，且有被告乙○○之離職證明書、財團法人中華民國證券暨
      期貨市場發展基金會九一證基字第０四三三號函各一紙，在卷足稽。而證人陳
      志揚亦證述：「伊受僱於被告倍利公司，現擔任東高雄分公司經理，八十八年
      經同事介紹被告乙○○進被告倍利公司擔任營業員，負責接受客戶委託買賣股
      票，伊負責面試時，僅知被告乙○○曾於菁英公司擔任營業員，被告乙○○並
      未向伊提及其曾於其他證券公司任職時，發生違法狀況。伊並未向乙○○之前
      任職公司調閱相關紀錄，被告倍利公司任用標準為有無營業員執照、在前公司
      之業績及依證券交易法對營業人員之消極標準。我們並不會向前公司查證，因
      前公司亦不會告訴我們。」等語（參見本院九十二年五月一日準備程序筆錄）
      ，然被告乙○○自陳：「伊曾任職於菁英公司，離開菁英公司是因違法代客操
      作及違法做丙種墊款，與客戶間之發生糾紛而去職。」等語（參見本院九十二
      年二月二十日準備程序筆錄第四頁倒數第七行起、九十二年三月二十七日準備
      程序筆錄第三頁倒數第三行、九十二年六月十二日準備程序筆錄第三頁第一行
      起），是被告倍利公司既知被告乙○○先前曾任職其他證券公司，依事理常情
      應會向素外人菁英公司查詢被告乙○○之個人情狀，藉以瞭解是否足以適任證
      券營業員，當無不加以查證之理，本院審酌證人陳志揚現為被告倍利公司員工
      ，其臨訟為有利於被告倍利公司之蓋然性相當高，且其上揭證述之內容亦與常
      情不符，是其證述之可信性不高，不足以認定被告倍利公司於選任被告乙○○
      擔任證券營業員時，已盡相當注意之義務。
    (3)另被告倍利公司抗辯，該公司均依照證券交易相關法令製作稽核報告，諸如日
      報、週報、月報、季報及年報等均於稽核人員依法稽核後，送請總公司審核，
      另總公司亦會派稽核人員不定期抽查，稽查與抽查後均無發現營業員有違法買
      賣股票之情形云云，並有證人陳志揚證述：「曾稽核查發現被告乙○○有接客
      戶買賣股票電話未錄音，伊有口頭警告被告乙○○，並請稽核人員於每次收盤
      後，監聽被告乙○○電話內容，經二個月後，發現正常，才改成為正常之抽點
      稽核，且均有稽核紀錄，惟資料儲存於公司地下室，因九十年高雄大淹水時滅
      失。一般營業員如有上揭情狀，公司會先口頭警告，若仍未改進就依公司規定
      處理。」等語；而證人林足則證述：「伊受僱於被告倍利公司，八十八年十月
      伊是擔任稽核職務，有關營業員電話錄音之稽核是隨機抽樣查核。被告乙○○
      任職期間，伊有查到一次被告乙○○未電話錄音之情狀，且向經理陳志揚報告
      ，伊有加強對被告乙○○抽查電話內容之樣本數，監聽一段時間發現無異狀後
      ，就回復原來之正常隨機抽樣查核。因公司有許多營業員，不可能長期電話監
      聽稽核，至於加強查核期間一般為二個月，該期間由伊依經驗法則裁量決定。
      」等語（參見本院九十二年五月一日準備程序筆錄），然自上揭證人證述內容
      綜合觀之，被告倍利公司雖有以隨機抽樣檢核查詢所屬營業員，有無未依規定
      接聽客戶買賣股票電話時未錄音之情狀，然證券公司為防止營業員盜賣客戶股
      票之情狀發生，上揭所述之查核方式應僅屬防範公司營業員盜賣客戶股票之消
      極機制，被告倍利公司應另有其他積極查核防範機制，尚難謂僅單純藉由電話
      隨機抽樣方式，即以盡監督所屬營業員執行買賣股票之義務。至於被告倍利公
      司之八十七年十二月十四日起至九十年七月十一日止之稽核報告，雖因高雄地
      區水災而不堪使用等情，業經被告倍利公司提出申報損失報告、總公司申請函
      及財政部臺北市國稅局信義稽徵所之書函各一紙在卷可憑，然被告倍利公司迄
      今並未說明有何其他具體防範營業員盜賣股票之機制，並證明被告倍利公司確
      有實施內部控管之稽核作業事實。
    (4)再原告於被告倍利公司開戶時，雖曾有簽署「委託人買賣證券聲明書、同意書
      、確認書」約定：原告不得將原留印鑑、款項、存摺或有價證券交由被告倍利
      公司員工保管或與其有借貸金錢或股票情事，否則因此所生之損害，原告願自
      行負責，與被告倍利公司無涉等語。然被告乙○○自陳：「伊惟證券營業員均
      知客戶帳號，伊填寫賣出單據，即將系爭股票賣出，三日後股款會匯至客戶銀
      行帳號，原告之存摺並未交由伊保管等語。」（參見本院九十年度自字第五五
      一號第四十五頁），是以被告乙○○利用執行該職務之機會盜賣股票款項，並
      無須持有原告存摺，應堪以認定，且被告乙○○系爭盜賣股票詐領股款之侵權
      行為，從八十九年二月二十四日延續至同年七月五日，盜賣期間將近半年，被
      告倍利公司若能善盡監督責任，應當不致於前揭盜賣期間竟未發現上情。是被
      告倍利公司抗辯其對於受僱人之選任、監督已盡相當之注意，其自可免責等情
      ，均無可採。
    (5)綜右所述，被告乙○○因執行職務不法侵害原告財產權利，已如前述，被告倍
      利公司復為被告乙○○之僱傭人，其對於受僱人之選任、監督亦未盡相當之注
      意，自應負連帶賠償責任，是被告倍利公司上揭抗辯，均不足採信。
  (四)被告應負連帶賠償責任，已如前述，然被告復抗辯應以回復原狀即購回系爭股票
    ，而非以金錢損害賠償云云。經查：
    (1)按負損害賠償責任者，除法律另有規定或契約另有訂定外，應回復他方損害發
      生前之原狀，固為民法第二百十三條第一項所明定。惟該項情形，債權人得請
      求支付回復原狀所必要之費用，以代回復原狀，同條第三項定有明文。民法債
      編施行法第十二條並明定上開第三項規定，於民法債編修正施行前因負損害賠
      償責任而應回復原狀者，亦適用之（最高法院九十二年度臺上字第四八五號判
      決要旨參照）。
    (2)本院審酌證券市場股價瞬息萬變，為眾所週知之事實，被告乙○○執行職務盜
      賣原告股票，若原告訴請賠償時適股價低迷，仍命被告以低價補回返還原告，
      以回復損害發生時持有股票之原狀，不僅不能填補原告所受損害及所失利益，
      亦與誠信原則有違，更易鼓勵犯罪，是依上揭規定，原告請求按被告乙○○盜
      賣股票時所折算之價額以金錢賠償，應屬正當，被告倍利公司所辯，顯無理由
      。
六、綜上所述，被告乙○○盜賣上揭股票所得共計五十萬七千四百元，被告乙○○雖
    業已賠償原告八千元，原告仍有四十九萬九千四百元之損失，已如前述。從而，
    原告依民法第一百八十四條第一項前段、第一百八十八條第一項前段之規定，請
    求被告連帶給付原告四十九萬九千四百元，及自起訴狀繕本最後送達翌日（九十
    年十二月二十一日）起至清償日止，按年息百分之五計算之利息，為有理由，應
    予准許。另本院既認原告主張之先位聲明有理由，為其勝訴之判決，兩造就原告
    備位聲明部分之主張與抗辯，本院自無庸再予審酌。
七、本件事證已臻明確，兩造其餘之攻、防方法與判決結果不生影響，無庸逐一論述
    ，併此敘明。
八、本件原告及被告倍利公司雖分別陳明願供擔保，聲請宣告假執行或免為假執行，
    然原告勝訴部份，依民事訴訟法第三百八十九條第一項第五款規定，為所命給付
    之金額未逾五十萬元之判決，爰依職權宣告假執行，並就被告倍利公司聲請免為
    假執行酌定相當之擔保金額，予以准許；至原告聲請宣告假執行則無必要，附此
    敘明。
九、據上論結，本件原告之訴為有理由，依民事訴訟法第三百八十五條第一項前段、
    第八十五條第二項、第三百八十九條第一項第五款、第三百九十二條第二項，判
    決如主文。
中      華      民      國    九十二    年     十二     月      十六    日
                              臺灣高雄地方法院民事第二庭
~B審判長法官  楊富強
~B法      官  李昭彥
~B法      官  唐中興
右為正本係照原本作成。
如對本判決上訴，須於判決送達後廿日內向本院提出上訴狀。
中      華      民      國    九十二    年     十二     月      十六    日
~B法院書記官  陳孟瑩


司法院資訊處製作；財團法人民間司法改革基金會備份。
